【裁判字號】    88,易,1123
【裁判日期】    890224
【裁判案由】    妨害自由
【裁判全文】
臺灣苗栗地方法院刑事判決                        八十八年度易字第一一二三號
    公  訴  人  臺灣苗栗地方法院檢察署檢察官
    被      告  甲○○
右列被告因妨害自由案件，經檢察官提起公訴（八十八年度偵字第五一七六號），本
院判決如左：
    主  文
甲○○共同以脅迫使人行無義務之事，處有期徒刑月伍月，如易科罰金，以參佰元折
算壹日。
    事  實
一、甲○○「明知乙○○並未積欠其債務」，竟於民國八十八年七月二日晚上九時許
    ，夥同丙○○及二名年籍姓名不詳之成年男子，四人基於共同犯意之聯絡，一起
    赴乙○○在苗栗縣頭份鎮後庄里十三之二號家中，告以「今天一定要把本票開出
    來，否則就有危險」等語，脅迫乙○○簽下甲○○事先準備好、票據總金額為新
    台幣（下同）八十三萬元之本票四紙後離去，使人行無義務之事。
二、案經乙○○訴請臺灣苗栗地方法院檢察署檢察官偵查起訴。
    理  由
一、訊據被告甲○○固不否認於前揭時、地，夥同丙○○及其他二名姓名、年籍不詳
    之成年男子，共赴告訴人乙○○家中取得本票等事實，惟矢口否認有何以脅迫方
    法使人行無義務之事之犯行，辯稱：伊當時有問告訴人是否要負責，而告訴人有
    同意才簽名，伊未強迫被害人云云。然查右揭犯罪事實，業據告訴人於偵、審中
    指訴歷歷。次查，被告對告訴人索取之金額，先前已經民事訴訟途徑，向債務人
    即案外人崎業機械工程有限公司請求並獲勝訴之判決，本得依法向民事法院聲請
    為確定判決之強制執行，有告訴人提出附偵查卷之台灣新竹地方法院八十一年度
    訴字第七五三號民事判決可稽。衡情告訴人早知於八十一年間即有前揭判決存在
    ，加以事隔多年，豈有自願承擔該項債務之理。參以被告事先已備妥票據金額為
    八十三萬元之本票四張待告訴人簽名及找來友人三名赴現場助陣等情，告訴人於
    被告事前備妥之本票上署名，顯係遭被告等之脅迫而不得已為之。此外，尚有本
    院八十八年度票字第四八五號之本票裁定附卷可考。是被告所辯，顯係事後卸責
    之詞，不足為採，其上開犯行應堪認定。
二、核被告所為，係犯刑法第三百零四條第一項以脅迫使人行無義務之事罪。被告與
    丙○○及上開姓名、年籍不詳之二名成年男子間，並有犯意之聯絡與行為之分擔
  ，均為共同正犯。爰審酌被告之素行、犯罪之動機、目的、手段、犯後態度及其
    他等一切犯罪情狀，處如主文所示之刑，並諭知易科罰金之折算標準。
據上論斷，應依刑事訴訟法第二百九十九條第一項前段、刑法第二十八條、第三百零
四條第一項、第四十一條、罰金罰鍰提高標準條例第一條前段、第二條前段，判決如
主文。
本案經檢察官 林 文 中 到庭執行職務
中    華    民    國    八十九    年    二      月    二十四      日
                                台灣苗栗地方法院刑事庭
                                         法  官 林  誌  誠
右正本證明與原本無異。
如不服本判決，應於送達後十日內向本院提出上訴狀(須附繕本)，上訴於台灣高等
法院台中分院。
                                         書記官 陳  振  和
中    華    民    國    八十九    年    二      月    二十四      日
附錄論罪科刑法條
刑法第三百零四條第一項
以強暴、脅迫使人行無義務之事或妨害人行使權利者，處三年以下有期徒刑、拘役或
三百元以下罰金。


司法院資訊處製作；財團法人民間司法改革基金會備份。
